【裁判字號】    98,竹小,40
【裁判日期】    980223
【裁判案由】    給付貨款
【裁判全文】
臺灣新竹地方法院民事小額判決          98年度竹小字第40號
    原      告  力群文化事業有限公司
                          號信.
    法定代理人  丙○○
                          號信.
    訴訟代理人  乙○○
    被      告  甲○○
                          91.
上列當事人間給付貨款事件，本院於民國98年2 月9 日辯論終結
，判決如下
    主  文
被告應給付原告新臺幣貳萬仟肆佰元，及如附表一所示之利息
。
原告其餘之訴駁回。
訴訟費用新臺幣壹仟元由被告負擔。
本判決第一項得假執行。
    事實及理由
一、原告起訴主張：被告於民國（下同）91年1 月31日以分期付
    款之方式向原告購買英語光碟套書，總價款新台幣（下同）
    23,700元。被告先繳交定金300 元，並約定自92年2 月5日
    起，於每月5 日繳交定金3,000 元及共17期，每期1,200 元
    之分期款。惟被告於收受套書後並未再繳交任何價款，經原
    告於96年1 月24日催促，被告同意於96年2 月起每月繳4,00
    0 元，惟仍未履約。再經原告以存證信函催討，亦置之不理
    。又被告雖曾退貨，但因已擺放許久致公司無法處理。另就
    定金部分，當初被告表示定金希望用分期給付，所以是分二
    次給付，每次各1,500 元，被告也寫了轉帳付款委託書，但
    還是沒有按月給付。本件是依據契約向被告要求貨款。至原
    告所提教學光碟消費糾紛之資料，那是7 天內退書的問題，
    與本件情形不同，況且已經判決了等語而請求判決被告給付
    23,400元及如附表二所示之利息。
二、被告則以﹕只有給付訂金300 元，連定金都沒有付清，原告
    就把東西寄送過來，正常來說應該是定金給付完畢才開始寄
    貨。訂購時還在當兵，無從辦理退貨事宜。物品寄送地伊寫
    新竹，事後伊在92年10月16日將貨品退回，有退貨的紀錄單
    可以證明，可是原告又退回來，曾打電話給原告，原告說只
    要錢。伊無購買之意，因為上面說是優惠會員1 年，原告有
    寄匯款單來，但是伊都沒有付。伊覺得原告的處理方式是詐
    騙，伊不想給付。當時當兵年輕不懂事，原告一直說，而且
    伊沒有意願要買，原告說給付300 元1 年優惠，所以認為原
    告在騙伊。況有案例可以拒絕付款云云而請求駁回原告之訴
    。
三、本院之判斷﹕
    （一）原告主張之事實業據提出訂購單、轉帳付款委託書、
          中華民國郵政交寄大宗包裹存根、存證信函等件為證
          ，被告則以前詞置辯，經本院整理並經兩造是認所不
          爭執之事項為﹕１、本件訂購單為被告所簽立。２、
          被告曾退貨，但為原告退回。而兩造爭執之事項為﹕
          １、未付足全額定金，本件寄送貨品契約是否不成立
          ？２、原告是否詐騙？３、被告退貨時間是否在法律
          許可之範圍內？
    （二）按當事人互相表示意思一致者，無論其為明示或默示
          ，契約即為成立；又訂約當事人之一方，由他方受有
          定金時，推定其契約成立；另表意人無欲為其意思表
          示所拘束之意，而為意思表示者，其意思表示，不因
          之無效；當事人就標的物及其價金互相同意時，買賣
          契約即為成立，民法第153 條第1 項、第248 條、第
          86條前段、第346 條第2 項定有明文。本件被告不爭
          執卷附訂購單為其所親簽，其上就買賣標的及價金均
          已記明，且其上並未載明定金未付清前本件買賣契約
          有不成立或無效之情，有訂購單、轉帳付款委託書附
          卷可參，被告雖辯稱其無購買之意，惟依前揭說明，
          縱被告所辯為真，其所為購買光碟之意思表示，亦不
          因之無效，被告仍需受其意思表示所拘束。至定金只
          要一方收受，契約即推定成立，並不以全額交付為必
          要，況兩造就本件物品買賣之意思表示已一致，依法
          契約即屬成立，自不因被告定金是否全額付清而有不
          同，是被告辯稱定金尚未付清，其無購買之意而拒絕
          給付貨款，並無理由。
    （三）被告另主張原告一直推銷，並稱300 元有1 年優惠而
          受詐騙，惟為原告所否認，被告亦未提出如何受原告
          詐騙之相關事證以供本院審酌，而原告之從業人員以
          不斷遊說令人厭煩之方式推銷產品，容有不妥，然與
          詐欺之情尚屬有間，況依民法第93條之規定，原告縱
          有詐欺情事，於被告未依法撤銷其受詐欺所為之意思
          表示之前，兩造間之買賣契約仍有效成立，被告自不
          得任意不履行付款之責，是其所辯，亦不足採。
    （四）被告復主張曾退貨而為原告拒收乙節，按郵購或訪問
          買賣之消費者，對所收受之商品不願買受時，得於收
          受商品後七日內，退回商品或以書面通知企業經營者
          解除買賣契約，無須說明理由及負擔任何費用或價款
          ，消費者保護法第19條第1 項定有明文。經查被告自
          承係於92年10月16日退回商品（見本院98年2 月9 日
          訊問筆錄），而本件商品係於91年2 月1 日交寄，有
          中華民國郵政交寄大宗包裹存根一紙足稽，被告亦不
          否認有收受商品，雖辯稱當時在當兵，無法處理退貨
          事宜，惟其既自稱交貨地址為其自寫之新竹市戶籍地
          ，即表示送貨處所有代為收取之人，參以當兵並非不
          得與外界連絡，被告若欲退貨，自可委請他人處理，
          惟其遲至1 年半以上之時間始退回本件商品，顯與法
          未合，應認不生解除契約之效力。至被告所提買賣糾
          紛資料，其內容亦係表示消費者郵購後有7 日之鑑賞
          期，而非毫無時間限制可任意退回商品，與本件買賣
          情形有別，尚無從比附援引，從而，兩造間之買賣契
          約仍屬有效。
    （五）綜上，被告所辯，於法未合，自不足採信，堪認原告
          主張為真。
    （六）按買受人對於出賣人，有交付約定價金之義務，民法
          第367 條定有明文，本件買賣契約已成立並仍有效存
          在，從而，原告依據買賣之法律關係請求被告給付價
          金及如附表一所示之利息，於法有據，應予准許。
    （七）原告請求被告給付如附表二所示之利息部分，按給付
          有確定期限者，債務人自期限屆滿時起，負遲延責任
          ，民法第229 條第1 項定有明文。本件原告既同意被
          告自91年2 月起按期給付，則其就附表二最後4 期之
          利息起算時間即不得分別自92年2 月6 日、92年3 月
          6 日、92年4 月6 日及92年5 月6 日起算，而應分別
          自92年5 月6 日、92年6 月6 日、92年7 月6 日及92
          年8 月6 日起算，故逾此範圍之利息即無理由，應予
          駁回。
四、本件係小額訴訟事件就原告勝訴部分，爰依職權宣告假執行
    。又原告雖有部分敗訴，惟就原告請求之金額除利息起算時
    間有異外，餘均准許，爰酌定訴訟費用由被告一造負擔，並
    依民事訴訟法第436 條之19第1 項於判決時確定本件訴訟費
    用額。
五、結論：本件原告之訴為一部有理由，一部無理由，依民事訴
    訟法第436 條之23、第436 條第2 項、第385 條第1 項前段
    、第79條、第436 條之19第1 項、第436 條之20，判決如主
    文。
中    華    民    國    98    年    2     月    23    日
                  新竹簡易庭    法  官  盧玉潤
以上正本係照原本作成。
如對本判決上訴，須於判決送達後20日內向本院提出上訴狀。
                                書記官  謝國聖
中    華    民    國    98    年    2     月    23    日
附表一﹕
 ┌────┬─────┬─┬────┬──────┬─┐
 │金    額│利息起算日│利│金    額│利息起算日（│利│
 │        │（均至清償│率│        │均至清償日止│率│
 │        │日止）    │  │        │）          │  │
 ├────┼─────┼─┼────┼──────┼─┤
 │1,500元 │91年2月6日│5 │1,500元 │91年3月6日  │5 │
 ├────┼─────┼─┼────┼──────┼─┤
 │1,200元 │91年4月6日│5 │1,200元 │91年5月6日  │5 │
 ├────┼─────┼─┼────┼──────┼─┤
 │1,200元 │91年6月6日│5 │1,200元 │91年7月6日  │5 │
 ├────┼─────┼─┼────┼──────┼─┤
 │1,200元 │91年8月6日│5 │1,200元 │91年9月6日  │5 │
 ├────┼─────┼─┼────┼──────┼─┤
 │1,200元 │91年10月6 │5 │1,200元 │91年11月6日 │5 │
 │        │日        │  │        │            │  │
 ├────┼─────┼─┼────┼──────┼─┤
 │1,200元 │91年12月6 │5 │1,200元 │92年1月6日  │5 │
 │        │日        │  │        │            │  │
 ├────┼─────┼─┼────┼──────┼─┤
 │1,200元 │92年2月6日│5 │1,200元 │92年3月6日  │5 │
 ├────┼─────┼─┼────┼──────┼─┤
 │1,200元 │92年4月6日│5 │1,200元 │92年5月6日  │5 │
 ├────┼─────┼─┼────┼──────┼─┤
 │1,200元 │92年6月6日│5 │1,200元 │92年7月6日  │5 │
 ├────┼─────┼─┼────┼──────┼─┤
 │1,200元 │92年8月6日│5 │        │            │  │
 └────┴─────┴─┴────┴──────┴─┘
附表二﹕
 ┌────┬─────┬─┬────┬──────┬─┐
 │金    額│利息起算日│利│金    額│利息起算日（│利│
 │        │（均至清償│率│        │均至清償日止│率│
 │        │日止）    │  │        │）          │  │
 ├────┼─────┼─┼────┼──────┼─┤
 │1,500元 │91年2月6日│5 │1,500元 │91年3月6日  │5 │
 ├────┼─────┼─┼────┼──────┼─┤
 │1,200元 │91年4月6日│5 │1,200元 │91年5月6日  │5 │
 ├────┼─────┼─┼────┼──────┼─┤
 │1,200元 │91年6月6日│5 │1,200元 │91年7月6日  │5 │
 ├────┼─────┼─┼────┼──────┼─┤
 │1,200元 │91年8月6日│5 │1,200元 │91年9月6日  │5 │
 ├────┼─────┼─┼────┼──────┼─┤
 │1,200元 │91年10月6 │5 │1,200元 │91年11月6日 │5 │
 │        │日        │  │        │            │  │
 ├────┼─────┼─┼────┼──────┼─┤
 │1,200元 │91年12月6 │5 │1,200元 │92年1月6日  │5 │
 │        │日        │  │        │            │  │
 ├────┼─────┼─┼────┼──────┼─┤
 │1,200元 │92年2月6日│5 │1,200元 │92年3月6日  │5 │
 ├────┼─────┼─┼────┼──────┼─┤
 │1,200元 │92年4月6日│5 │1,200元 │92年2月6日  │5 │
 ├────┼─────┼─┼────┼──────┼─┤
 │1,200元 │92年3月6日│5 │1,200元 │92年4月6日  │5 │
 ├────┼─────┼─┼────┼──────┼─┤
 │1,200元 │92年5月6日│5 │        │            │  │
 └────┴─────┴─┴────┴──────┴─┘


司法院資訊處製作；財團法人民間司法改革基金會備份。
